---
title: "Intermedia 1 Programación avanzada"
output: html_notebook
---

Importamos el dataset elegido.

```{r}
car_data <- read.csv(file.choose())
```

En el dataset elegido, encontramos el precio en rupias, por lo que usamos exchange para cambiarlo a euros, para ello vemos la comparativa de precio entre rupias y euros.

```{r}
exchange_rate <- 90
car_data$Price <- round(car_data$Price / exchange_rate)
head(car_data)
```

Por mejorar un poco el dataset, he creado una columna llamada antigüedad, para poder ver cuantos años tiene cada vehículo de forma más sencilla, lo hemos hecho asi:

```{r}
año_actual <- 2024
car_data$Antigüedad <- año_actual - car_data$Year
head(car_data[,c("Make","Year", "Antigüedad")])
```

Realizamos un estudio de cada una de las marcas de coches, para realizar el precio medio de las diferentes marcas del dataset:

```{r}
library(dplyr)

precio_promedio_marca <- car_data %>%
  group_by(Make) %>%
  summarize(Precio_Promedio = mean(Price, na.rm = TRUE))

print(precio_promedio_marca)

```
