---
title: "Intermedia 1 Programación avanzada"
output: html_notebook
---

```{r}
library(dplyr)
library(ggplot2)
library(scales)
```

#### Importamos el dataset elegido.

```{r}
car_data <- read.csv(file.choose())
```

#### Vemos la cantidad de nulls que encontramos en nuestro Dataset

```{r}

null_counts <- sapply(car_data, function(x) sum(is.na(x)))
print(null_counts)

car_data <- car_data %>% 
  group_by(Make, Model) %>% 
  mutate(across(where(is.numeric), 
                ~ ifelse(is.na(.), mean(., na.rm = TRUE), .))) %>%
  ungroup()

null_counts_after <- sapply(car_data, function(x) sum(is.na(x)))
print(null_counts_after)

```

En la mayoría de las columnas, no encontramos null, y en aquellas que si tenemos, no hay los suficientes como para decidir eliminar dicha columna, por lo que en dichas columnas utilizando la media de las características correspondientes a vehículos de la misma marca y modelo. De esta forma los datos serán más completos.

#### Cambiamos la moneda de Rupias a Euros.

En el dataset elegido, encontramos el precio en rupias, por lo que usamos exchange para cambiarlo a euros, para ello vemos la comparativa de precio entre rupias y euros.

```{r}
exchange_rate <- 90
car_data$Price <- round(car_data$Price / exchange_rate)
head(car_data)
```

#### Antigüedad.

Por mejorar un poco el dataset, he creado una columna llamada antigüedad, para poder ver cuántos años tiene cada vehículo de forma más sencilla.

```{r}
año_actual <- 2024
car_data$Antigüedad <- año_actual - car_data$Year
head(car_data[,c("Make","Year", "Antigüedad")])
```

#### Valores atípicos

Identificamos y analizamos los valores atípicos en la variable "Precio" mediante el uso del IQR:

```{r}

q1 <- quantile(car_data$Price, 0.25)
q3 <- quantile(car_data$Price, 0.75)
iqr <- q3 - q1
lower_bound <- q1 - 1.5 * iqr
upper_bound <- q3 + 1.5 * iqr

outliers <- car_data %>% filter(Price < lower_bound | Price > upper_bound)
outliers_summary <- nrow(outliers)
outliers_percentage <- (outliers_summary / nrow(car_data)) * 100

cat("Valores atípicos detectados:", outliers_summary, "(", round(outliers_percentage, 2), "%)\n")

clean_data <- car_data %>% filter(Price >= lower_bound & Price <= upper_bound)
summary(clean_data$Price)



```

Los valores atípicos, detectados mediante el rango intercuartílico (IQR), representan un pequeño porcentaje del dataset. Estos valores extremos, que podrían ser errores o casos excepcionales, se han excluido para evitar que distorsionen el análisis y los modelos predictivos. La eliminación de estos puntos permite trabajar con un conjunto de datos más representativo y confiable.

#### Mostramos si existe relación entre el precio y la antigüedad.

```{r}
ggplot(car_data, aes(x = Antigüedad, y = Price)) +
  geom_point(alpha = 0.6, color = "blue") +
  geom_smooth(method = "lm", color = "red", se = FALSE) +
  scale_y_continuous(labels = scales::dollar_format(prefix = "€", big.mark = ","))+
  labs(title = "Relación entre antigüedad y precio", x = "Antigüedad (años)", y = "Precio (EUR)") +
  theme_minimal()
```

Como podemos apreciar, los vehículos pierden el valor de forma significativa a medida que pasan los años en la gran mayoría de los casos. En otros muchos casos la antigüedad no interviene como de normal, y su valor depende de otro tipo de características. Nuestro dataset, la mayoría de coches que muestra son relativamente modernos, en caso de que hubiesen habido coches antigüos y 'exclusivos' (los cuáles suelen tener un valor elevado simplemente por sus pocas unidades y por puro coleccionismo), en ese caso, encontraríamos puntos en la parte superior derecha.

#### Precio de las distintas marcas.

Realizamos un estudio de cada una de las marcas de coches, para realizar el precio medio de las diferentes marcas del dataset.

```{r}

precio_promedio_marca <- car_data %>%
  group_by(Make) %>%
  summarize(Precio_Promedio = mean(Price, na.rm = TRUE))

print(precio_promedio_marca)

```

Aquí vemos la media de precios según la marca, algunas como FIAT suelen ser medianamente asequibles en el mercado, mientras que otras como Ferrari tienen un alto precio medio (simplemente por ser 'Ferrari')

#### Distribución por años

He realizado una distribución por años, para ver de forma gráfica el número de coches que tenemos por año de antigüedad.

```{r}

ggplot(car_data, aes(x = Year)) +
  geom_histogram(binwidth = 1, fill = "red", color = "black", alpha = 0.7) +
  scale_x_continuous(breaks = seq(min(car_data$Year, na.rm = TRUE), max(car_data$Year, na.rm = TRUE), by = 3)) +
  labs(title = "Distribución por años", x = "Año", y = "Cantidad de coches") +
  theme_minimal()

```

#### Distribución por precio

De esta forma podremos ver cuales son los precios sobre los que oscila la mayoría de automóviles.

```{r}

ggplot(car_data, aes(x = Price)) +
  geom_histogram(binwidth = 1000, fill = "orange", color = "black", alpha = 0.5) +
  scale_x_continuous(labels = dollar, breaks = seq(0, max(car_data$Price), by = 25000)) +
  labs(title = "Distribución por precio", x = "Precio", y = "Cantidad de coches") +
  theme_minimal() +
  theme(axis.text.x = element_text(angle = 90, hjust = 1))
```

Viendo este gráfico podemos ver claramente que la mayoría de los coches se encuentran en el rango de 3.000 a 10.000

#### Modelo de predicción del precio

Realizamos un modelo en el cual compare el precio real con la predicción, la predicción consistirá en realizar una evaluación de como de relacionales son las características de un coche, para establecer su precio, lo normal sería que en los coches con un precio elevado sea más dificil de predecir, ya que su valor no suele ser proporcional con sus características, sino las unidades limitadas, el coleccionismo...

```{r}

comparison <- data.frame(Actual = test_data$Price, Predicted = predictions)

ggplot(comparison, aes(x = Actual, y = Predicted)) +
  geom_point(color = "blue", alpha = 0.6) +
  geom_smooth(method = "loess", color = "red", se = FALSE) +
  scale_x_continuous(labels = dollar) +  
  scale_y_continuous(labels = dollar) +  
  labs(title = "Predicciones vs. Precios Reales",
       x = "Precio Real",
       y = "Predicciones") +
  theme_minimal()



```

La curva roja representa el ajuste no lineal basado en un modelo LOESS, que se adapta a la tendencia general de los datos reales y predichos. Las desviaciones en los coches de precios altos pueden deberse a que estos valores no suelen estar determinados por características estándar, sino más bien por factores como lujo, exclusividad y pocas unidades disponibles.

#### Conclusión

La conclusión general del trabajo es que se lograron realizar análisis detallados del dataset, incluyendo la imputación de valores nulos y la eliminación de valores atípicos para mejorar la calidad de los datos. Aunque el modelo predictivo lineal funciona razonablemente bien para coches de precios bajos y moderados, su precisión disminuye para precios altos debido a factores como lujo y exclusividad, que no están completamente capturados en las variables disponibles. Esto destaca la necesidad de incorporar nuevas variables explicativas o utilizar modelos más avanzados para mejorar el ajuste y la capacidad predictiva.

```         
```
